<?xml version='1.0' encoding='utf-8'?>
<verb default="lánscoir" disambig="">
  <verbalNoun default="lánscor" />
  <verbalAdjective default="lánscortha" />
  <tenseForm default="lánscoir" tense="Past" dependency="Indep" person="Base" />
  <tenseForm default="lánscoireamar" tense="Past" dependency="Indep" person="Pl1" />
  <tenseForm default="lánscoireadar" tense="Past" dependency="Indep" person="Pl3" />
  <tenseForm default="lánscoireadh" tense="Past" dependency="Indep" person="Auto" />
  <tenseForm default="lánscoir" tense="Past" dependency="Dep" person="Base" />
  <tenseForm default="lánscoireamar" tense="Past" dependency="Dep" person="Pl1" />
  <tenseForm default="lánscoireadar" tense="Past" dependency="Dep" person="Pl3" />
  <tenseForm default="lánscoireadh" tense="Past" dependency="Dep" person="Auto" />
  <tenseForm default="lánscoireadh" tense="PastCont" dependency="Indep" person="Base" />
  <tenseForm default="lánscoirinn" tense="PastCont" dependency="Indep" person="Sg1" />
  <tenseForm default="lánscoirteá" tense="PastCont" dependency="Indep" person="Sg2" />
  <tenseForm default="lánscoirimis" tense="PastCont" dependency="Indep" person="Pl1" />
  <tenseForm default="lánscoiridís" tense="PastCont" dependency="Indep" person="Pl3" />
  <tenseForm default="lánscoirtí" tense="PastCont" dependency="Indep" person="Auto" />
  <tenseForm default="lánscoireadh" tense="PastCont" dependency="Dep" person="Base" />
  <tenseForm default="lánscoirinn" tense="PastCont" dependency="Dep" person="Sg1" />
  <tenseForm default="lánscoirteá" tense="PastCont" dependency="Dep" person="Sg2" />
  <tenseForm default="lánscoirimis" tense="PastCont" dependency="Dep" person="Pl1" />
  <tenseForm default="lánscoiridís" tense="PastCont" dependency="Dep" person="Pl3" />
  <tenseForm default="lánscoirtí" tense="PastCont" dependency="Dep" person="Auto" />
  <tenseForm default="lánscoireann" tense="PresCont" dependency="Indep" person="Base" />
  <tenseForm default="lánscoirim" tense="PresCont" dependency="Indep" person="Sg1" />
  <tenseForm default="lánscoirimid" tense="PresCont" dependency="Indep" person="Pl1" />
  <tenseForm default="lánscoirtear" tense="PresCont" dependency="Indep" person="Auto" />
  <tenseForm default="lánscoireann" tense="PresCont" dependency="Dep" person="Base" />
  <tenseForm default="lánscoirim" tense="PresCont" dependency="Dep" person="Sg1" />
  <tenseForm default="lánscoirimid" tense="PresCont" dependency="Dep" person="Pl1" />
  <tenseForm default="lánscoirtear" tense="PresCont" dependency="Dep" person="Auto" />
  <tenseForm default="lánscoirfidh" tense="Fut" dependency="Indep" person="Base" />
  <tenseForm default="lánscoirfimid" tense="Fut" dependency="Indep" person="Pl1" />
  <tenseForm default="lánscoirfear" tense="Fut" dependency="Indep" person="Auto" />
  <tenseForm default="lánscoirfidh" tense="Fut" dependency="Dep" person="Base" />
  <tenseForm default="lánscoirfimid" tense="Fut" dependency="Dep" person="Pl1" />
  <tenseForm default="lánscoirfear" tense="Fut" dependency="Dep" person="Auto" />
  <tenseForm default="lánscoirfeadh" tense="Cond" dependency="Indep" person="Base" />
  <tenseForm default="lánscoirfinn" tense="Cond" dependency="Indep" person="Sg1" />
  <tenseForm default="lánscoirfeá" tense="Cond" dependency="Indep" person="Sg2" />
  <tenseForm default="lánscoirfimis" tense="Cond" dependency="Indep" person="Pl1" />
  <tenseForm default="lánscoirfidís" tense="Cond" dependency="Indep" person="Pl3" />
  <tenseForm default="lánscoirfí" tense="Cond" dependency="Indep" person="Auto" />
  <tenseForm default="lánscoirfeadh" tense="Cond" dependency="Dep" person="Base" />
  <tenseForm default="lánscoirfinn" tense="Cond" dependency="Dep" person="Sg1" />
  <tenseForm default="lánscoirfeá" tense="Cond" dependency="Dep" person="Sg2" />
  <tenseForm default="lánscoirfimis" tense="Cond" dependency="Dep" person="Pl1" />
  <tenseForm default="lánscoirfidís" tense="Cond" dependency="Dep" person="Pl3" />
  <tenseForm default="lánscoirfí" tense="Cond" dependency="Dep" person="Auto" />
  <moodForm default="lánscoireadh" mood="Imper" person="Base" />
  <moodForm default="lánscoirim" mood="Imper" person="Sg1" />
  <moodForm default="lánscoir" mood="Imper" person="Sg2" />
  <moodForm default="lánscoirimis" mood="Imper" person="Pl1" />
  <moodForm default="lánscoirigí" mood="Imper" person="Pl2" />
  <moodForm default="lánscoiridís" mood="Imper" person="Pl3" />
  <moodForm default="lánscoirtear" mood="Imper" person="Auto" />
  <moodForm default="lánscoire" mood="Subj" person="Base" />
  <moodForm default="lánscoirimid" mood="Subj" person="Pl1" />
  <moodForm default="lánscoirtear" mood="Subj" person="Auto" />
</verb>
